【裁判字號】    97,交抗,621
【裁判日期】    970529
【裁判案由】    違反道路交通管理處罰條例
【裁判全文】
臺灣高等法院交通事件裁定             97年度交抗字第621號
抗  告  人
即受處分人    甲○○
上列抗告人因違反道路交通管理處罰條例案件，不服臺灣桃園地
方法院，中華民國97年3月28日所第一審裁定（97年度交聲字第
233號），提起抗告，本院裁定如下：
    主  文
抗告駁回。
    理  由
壹、原裁定以：
一、原舉發意旨略以：異議人甲○○於民國（下同）96年11月25
    日晚間7時52分許，駕駛597－NH號營業小客車在桃園縣中壢
    市○○路火車站前佔用快車道臨時停車且未依規定將車停放
    在計程車招呼站內，違反道路交通管理條例第60條第2項第3
    款等語。
二、異議意旨略以：異議人於96年11月25日晚間8時許行經中壢
    市火車站前出口處旁，該處計程車停車格有1空位，異議人
    欲倒車停車時，突然有另1臺計程車駛入該車位，當時未有
    火車進站，不能再等空車位停入，那時異議人引擎未熄火，
    燈火未關，安全帶未解，慢慢駛離才剛起步，就被交通警察
    攔下，厲聲罵我質問為何不開走。後來有2位司機幫忙說情
    ，警察罵更大聲，引起附近3位執勤警員圍觀，我想我沒有
    違規，何必對我大小聲，我就說要開單就開單，後來警察就
    開我佔用快車道臨時停車，事後司機們說警察對熟識的司機
    就睜一眼閉一眼，專為難不熟之司機，經我向監理單位申訴
    被退回，官官相護，所以才向法院申訴，且該處並非快車道
    ，亦無紅黃線禁止停車，警員開口大罵是否執法過當，且選
    擇性執法等語。
三、按「受處分人，不服第八條主管機關所為之處罰，得於接到
    裁決書之翌日起二十日內，向管轄地方法院聲明異議」，道
    路交通管理處罰條例第87條定有明文，因此，主管機關已依
    法裁決後，受處分人不服裁決，始得依上開規定聲明異議，
    如主管機關根本尚未裁決，則無從聲明異議。又交通法庭認
    聲明異議不合法律上之程式者，應以裁定駁回之，道路交通
    案件處理辦法第18條前段亦定有明文。
四、經查：異議人係對桃園縣政府警察局所為桃警局交字第DB00
    00000號舉發違反道路交通管理事件通知單不服，有異議人
    之聲明異議狀及上開舉發違反道路交通管理事件通知單附卷
    可稽，又異議人在交通部公路總局新竹區監理所中壢監理站
    製作裁決書前，即向本院聲明異議之事實，亦有交通部公路
    總局新竹區監理所中壢監理站97年3月17日竹監壢字第09700
    05728號函供參，而上開舉發違反道路交通管理事件通知單
    並非對異議人處分之裁決書，故本件異議人於97年3月7日提
    起本件異議時，既未經主管機關裁決，而逕對前開舉發通知
    單向本院聲明異議，揆諸前開法律規定，其異議顯不合法定
    程式且屬無可補正，應予駁回。
貳、經核原裁定上開認事用法，洵無違誤。抗告意旨略以：抗告
    人已於97年4月16日至中壢監理所領取裁決書，監理所承辦
    人員亦認本件原交通違規之舉發引用法規不當而改以交通管
    理處罰條例第55條第1款規定論處，然本件舉發員警於舉發
    當時態度惡劣，引用法條亦屬錯誤，是抗告人今附監所裁決
    書1份提起本件抗告云云。惟查，按「受處分人，不服第八
    條主管機關所為之處罰，得於接到裁決書之翌日起二十日內
    ，向管轄地方法院聲明異議」，道路交通管理處罰條例第87
    條著有明文，準此，須待主管機關已依法裁決後，受處分人
    不服裁決，始得依上開規定聲明異議，如主管機關根本尚未
    裁決，則無從聲明異議。又按，交通法庭認聲明異議不合法
    律上之程式者，應以裁定駁回之，道路交通案件處理辦法第
    18條前段亦定有明文。本件抗告人在交通部公路總局新竹區
    監理所中壢監理站製作裁決書前，即向原審聲明異議之事實
    ，此有交通部公路總局新竹區監理所中壢監理站97年3月17
    日竹監壢字第0970005728號函可參，且本件裁決書係97年4
    月16日始作成，此亦有97年4月16日壢監裁字第裁53－DB000
    0000號違反道路交通管理事件裁決書附卷可按，雖抗告人於
    事後已收受該裁決書，自可於收受裁決書後另行向原審法院
    聲明異議，茲本件異議人於97年3月7日提起本件異議時，既
    尚未經主管機關裁決，而逕對前開舉發通知單向法院聲明異
    議，揆諸前開法律規定，其異議顯不合法定程式且屬無可補
    正，原審予以駁回其異議，洵屬適法，其抗告為無理由，應
    予駁回。至抗告人是否另案對該裁決內容聲明異議，乃別一
    問題，非本件審究範圍，附為敘明。
據上論斷，應依道路交通案件處理辦法第26條，刑事訴訟法第41
2條，裁定如主文。
中    華    民    國    97    年    5     月    29    日
                  刑事第十四庭審判長法  官  陳志洋
                                    法  官  蔡聰明
                                    法  官  謝靜慧
以上正本證明與原本無異。
不得再抗告
                                    書記官  楊麗雪
中    華    民    國    97    年    5     月    30    日


司法院資訊處製作；財團法人民間司法改革基金會備份。
